臺灣高雄地方法院刑事判決　　　　　　　100年度訴字第244號
公　訴　人　臺灣高雄地方法院檢察署檢察官 
被　　　告　林秀珍
上列被告因妨害風化案件，經檢察官提起公訴（99年度偵字第25
941 號），被告於本院準備程序進行中，就被訴事實為有罪之陳
述，經告知簡式審判程序意旨，並聽取公訴人及被告之意見後，
本院合議庭裁定由受命法官獨任依簡式審判程序審理，判決如下
：
    主  文
林秀珍犯圖利媒介性交罪，處有期徒刑肆月，如易科罰金以新臺
幣壹仟元折算壹日。緩刑貳年。
    事  實
一、林秀珍係設址高雄市前金區○○○路163 之1 號「東都大飯
    店」6 樓之服務人員，負責打掃6 樓住宿房間之清潔工作。
    林秀珍竟基於意圖使女子與他人為猥褻、性交行為而媒介以
    營利之犯意，於民國99年8 月4 日下午2 時許，媒介女子劉
    惠榮與前晚投宿該飯店6 樓606 號房之男客王ＯＯ，在王家
    基住宿之606 號房內，由劉ＯＯ為王ＯＯ從事俗稱半套（即
    用手撫摸男客性器官使男客射精）、口交及任由王ＯＯ以手
    指插入陰道之猥褻、性交行為，林秀珍並先向王ＯＯ收取媒
    介性交易代價新臺幣（下同）2,000 元，藉此抽成以之營利
    ，另1,000 元則由劉ＯＯ向王ＯＯ收取。嗣於同日下午3時
    許，經警至上址執行臨檢勤務，當場查獲甫完成性交易行為
    之劉ＯＯ、王ＯＯ，始循線查悉上情。
二、案經高雄市政府警察局新興分局移請臺灣高雄地方法院檢察
    署檢察官偵查起訴。
    理  由
一、本件被告林秀珍所犯係死刑、無期徒刑、最輕本刑為3 年以
    上有期徒刑以外之罪，亦非高等法院管轄第一審之案件，渠
    等於本院準備程序中就被訴事實已為有罪之陳述，經法官告
    知簡式審判程序之旨，並聽取被告與公訴人之意見後，本院
    認無不得或不宜改依簡式審判程序進行之處，爰依刑事訴訟
    法第273 條之1 第1 項之規定，裁定本件行簡式審判程序，
    是本件之證據調查，依刑事訴訟法第273 條之2 規定，不受
    同法第159 條第1 項、第161 條之2 、第161 條之3 、第16
    3 條之1 及第164 條至第170 條規定之限制，再被告對於卷
    內之各項證據亦不爭執證據能力，故卷內所列之各項證據，
    自得作為證據，先予敘明。
二、前揭犯罪事實，業據被告於本院審理中坦承不諱，核與證人
    即男客王ＯＯ於警詢證述由被告媒介與女子劉ＯＯ從事性交
    易之情節相符（警卷第10至12頁），並有高雄市政府警察局
    新興分局執行臨檢現場檢查紀錄、本件搜索扣押筆錄及扣押
    物品目錄表、現場查獲照片14幀在卷及擦拭過精液之衛生紙
    紙團扣案（警卷第14至22頁）可稽，被告前開自白顯與事實
    相符，堪以採信。至證人劉ＯＯ於警詢及偵訊中，雖均否認
    於前開時、地有與證人王ＯＯ從事猥褻及性交行為，惟證人
    王ＯＯ就被告媒介與證人劉ＯＯ從事性交易之情節，於警詢
    時已指述綦詳，並有證人王ＯＯ指出與劉ＯＯ性交易射精位
    置之現場照片，及自現場查扣之擦拭過精液之衛生紙紙團在
    卷可稽，又王ＯＯ與被告及證人劉ＯＯ均不認識亦無仇隙，
    設若未與劉ＯＯ確有從事上開性交易行為，衡情當不至無故
    自承有此行為。再者自證人劉ＯＯ之立場觀之，證人劉ＯＯ
    因遭查獲本件從事性交易行為之結果，將使其自身受有社會
    秩序維護法處罰之不利益，是按理自較有為不實陳述之動機
    。況是時該飯店之服務生僅被告一人，飯店內有何人投宿，
    性別為何，唯被告知之甚稔，而證人劉ＯＯ既非該飯店之服
    務生，亦非房客，若不是被告適時媒介，證人劉ＯＯ如何得
    知飯店內有男客王ＯＯ住宿，及其房號為何，並進而與之從
    事性交易行為，益徵證人王ＯＯ所言顯較證人劉ＯＯ所述為
    可信，而難以劉ＯＯ之說詞為被告有利之認定。綜上，本件
    事證明確，被告前揭犯行，足堪認定。
三、按刑法第231 條第1 項之罪，其犯罪構成要件乃以行為人主
    觀上有營利及使男女與他人為性交或猥褻行為之犯意，客觀
    上有引誘、容留或媒介之行為為已足。次按性交者，謂非基
    於正當目的所為之下列性侵入行為：(一)以性器進入他人之性
    器、肛門或口腔，或使之接合之行為；(二)以性器以外之其他
    身體部位或器物進入他人之性器、肛門，或使之接合之行為
    ，刑法第10條第5 項定有明文。本件證人劉ＯＯ於前開時、
    地，既有為證人王ＯＯ進行俗稱口交及由王ＯＯ以手指插入
    陰道之行為（即以口腔、手指與性器接合），依前開說明，
    2 人此部分所為，自屬刑法上所稱之性交行為。又性交及猥
    褻行為均係所犯單一罪名中之不同階段行為態樣，屬單純一
    罪之性質，從而性交及猥褻均應涵攝於使人為性交行為之意
    圖範圍內，是以劉ＯＯ以手撫摸王ＯＯ生殖器之猥褻行為，
    即應視為性交之階段行為，只論性交行為即足，是核被告所
    為，係犯刑法第231 條第1 項之圖利媒介性交罪。爰審酌被
    告為牟私利，即恣意媒介女子與他人性交之行為，敗壞社會
    善良風氣，所為實不足取，本不應寬貸，惟念及被告並無犯
    罪前科，此有臺灣高等法院被告前案紀錄表1 紙在卷為憑，
    素行尚佳，及於本院審理時坦承犯行，犯後態度良好，且知
    所悔悟，並兼衡其犯罪之動機、目的、手段、對社會所生危
    害及教育程度、經濟情況等一切情狀，量處如主文所示之刑
    ，並諭知易科罰金之折算標準，以資懲儆。末查，被告未曾
    受有期徒刑以上刑之宣告，已如前述，茲念其僅因一時失慮
    ，致誤觸刑章，事後已坦承犯行，且深表悔意，並已離職從
    事正當工作，諒經此偵、審程序並科刑判決後，理應知警惕
    而無再犯之虞，本院因認前開之短期自由刑以暫不執行為適
    當，爰依刑法第74條第1 項第1 款之規定，諭知被告緩刑2
    年，以啟自新。
據上論斷，應依刑事訴訟法第273 條之1 第1 項、第299 條第1
項前段，刑法第231 條第1 項、第41條第1 項前段、第74條第1
項第1 款，刑法施行法第1 條之1 ，判決如主文。
本案經檢察官陳建州到庭執行職務。
中    華    民    國   100    年    3     月    31    日
                  刑事第二庭  法  官  柯彩燕
以上正本證明與原本無異。
如不服本判決應於收受送達後10日內向本院提出上訴書狀，並應
敘述具體理由；如未敘述上訴理由者，應於上訴期間屆滿後20日
內向本院補提理由書（均須按他造當事人之人數附繕本）「切勿
逕送上級法院」。
中    華    民    國   100    年    3     月    31    日
                              書記官  莊永利
附錄論罪科刑法條
中華民國刑法第231條第1項
（圖利使人為性交或猥褻罪）
意圖使男女與他人為性交或猥褻之行為，而引誘、容留或媒介以
營利者，處 5 年以下有期徒刑，得併科 10 萬元以下罰金。以
詐術犯之者，亦同。